

Gabriel Oliveira F. de Sousa

PHP Pleno

💌 gabrielbromo@outlook.com 📞 +55 (12) 98130-0973 💡 Lorena, São Paulo

🌎 https://github.com/gabrieltenachous 🔭 Meu Website 🛮 in https://www.linkedin.com/in/gabrielofsousa

13th January 2000

OBJETIVO

Com mais de 3 anos de experiência em diversas linguagens e ferramentas modernas, sou adaptável e aprendo rapidamente. Cumpro prazos e tenho histórico de entregas bem-sucedidas. Mantenho-me atualizado e priorizo a qualidade, oferecendo soluções eficientes e inovadoras. Disponível como prestador de serviços PJ ou funcionário CLT em período integral, estou motivado para enfrentar desafios e contribuir para o sucesso de projetos e equipes.

Website: http://34.133.151.213/

EXPERIENCIAS PROFISSIONAIS

BeC Inteligência, PHP PLENO

Fui responsável pelo desenvolvimento full-stack de sistemas web, cuidando tanto do front-end quanto do back-end. Além disso, assumi responsabilidades de DevOps, atualizando e configurando projetos. Também trabalhei na área de desenvolvimento mobile. Durante esse período, gerenciei estagiários, contribuindo para o sucesso do serviço.

VISION DEVELOPER, PHP JUNIOR

Como desenvolvedor, aprendi conceitos de programação, frameworks, bancos de dados e integração de serviços web, impulsionando minha evolução profissional.

SJO ARTIGOS RELIGIOSOS, SEO (OTIMIZAÇÃO PARA MOTORES DE BUSCA

Como estagiário, me envolvi com marketing digital de forma abrangente, incluindo SEO e cadastro de produtos/serviços no site. Essa experiência ampliou minha compreensão do universo do marketing digital.

2021

2021 - 2023

LORENA, SÃO PAULO

2020 - 2021

LORENA, SÃO PAULO

LORENA, SÃO PAULO

FORMAÇÃO ACADÊMICA

FATEC, Análise e Desenvolvimento de Sistemas

2018 - 2022Guaratinguetá, Brasil

IDIOMAS

Inglês Estudando na The House Atualmente

• • • •

DESAFIOS

10ª Maratona de Programação InterFatecs, 2ª lugar ∂ 2021

9ª Maratona de Programação InterFatecs, 4ª lugar 🔗 2020

HABILIDADES E COMPETÊNCIAS

FRONT-END		Bootstrap	••••
jQUERY	• • • •	Vue.js	••••
HTML, CSS e JavaScript	• • • • •	Blade	• • • • •
Vite	• • • • •	BACK-END	
Laravel	• • • •	PHP	••••
JavaScript	• • • •	Lumen	••••
Dart	\bullet \bullet \circ \circ	Symfony	••••
C# / ASP.NET	• • • • •	Java	• • • • •
DEVOPS		MySQL	••••
Ubuntu	• • • • •	Git	••••
WSL2	• • • • •	Nginx	••••
PostgreSQL	• • • • •	AWS	••••
Docker	• • • • •	GCP (Google Cloud Platform)	••••
Apache	\bullet \bullet \circ \circ	Redis	••••
Terraform	\bullet \bullet \circ \circ	MOBILE	
Flutter	• • • • •	GESTÃO DE PROJETOS	
Bitbucket	• • • • •	JIRA	••••
Clockfly	• • • • •	Tech Lead	• • • • •
FERRAMENTAS E SERVIÇOS		S3	••••
OAuth (Twitter, Facebook, Instagram)	• • • •	Pusher	••••
OneSignal	• • • • •	lugu (sistema de pagamento)	••••
SNS	• • • • •		

CERTIFICADOS

Curso de laravel 10 - criando um monitor de sites. $\mathscr O$ CURSO DOCKER $\mathscr O$ 20 horas 10 HORAS

Curso de Terraform CURSO LARAVEL 1012 horas10 HORAS

CURSO DE LARAVEL 10 - CRIANDO UM MONITOR

DE SITES

20 horas

Objetos + Projetos

50 HORAS

Crie um App de Quitanda Virtual com Flutter + GetXC# COMPLETO Programação Orientada a Objetos +
Projetos ₹
40 HORAS

ASP NET CORE MVC: Do básico ao avançado ∂ Inteligencia Artificial: Algoritmos Inteligentes de 28 HORAS Busca ∂ 6 HORAS